【裁判字號】    95,交簡上,264
【裁判日期】    951204
【裁判案由】    過失傷害
【裁判全文】
臺灣高雄地方法院刑事判決           95年度交簡上字第264號
上  訴  人  甲○○
即  被  告
上列上訴人即被告因過失傷害案件，不服本院交通法庭於民國95
年8 月18日所為95年度交簡字第1768號第一審刑事簡易判決（聲
請簡易判決處刑案號：臺灣高雄地方法院檢察署95年度偵字第
4824號），提起上訴，本院管轄之第二審合議庭，認應改用通常
程序審理，並自為第一審判決如下：
    主  文
原判決撤銷。
本件公訴不受理。
    理  由
一、聲請簡易判決處刑意旨略以：被告甲○○於民國94年4 月20
    日19時5 分許，食用摻有酒類之薑母鴨後，駕駛車牌號碼
    BO-4805 號自小客車，沿高雄市○○區○○路由北往南行駛
    ，行經南華路與六合一路口，理應注意車前狀況，隨時採取
    必要之安全措施，且車輛行至閃光紅燈之交岔路口，應減速
    接近先停止於交叉路口前讓幹道車優先通行，而依當時情形
    ，又無不能注意之情事，竟疏於注意，適有告訴人乙○○騎
    乘車牌號碼NIH-592 號重型機車沿六合一路由西向東駛來，
    亦未注意行經閃黃燈路口需注意安全、小心通過，致被告自
    小客車前車頭與告訴人重型機車左側車身發生撞擊，導致告
    訴人人、車倒地，並因而受有頭部外傷、頸椎神經挫傷、背
    部挫傷疼痛、流產等傷害，經警前往處理，並對被告施以酒
    測，發現被告呼氣中酒精濃度測試結果為每公升0.12毫克（
    公共危險部分另為不起訴處分），而被告於肇事後，未被偵
    查犯罪機關發覺前，即向前往現場處理之警員供承肇事，自
    首並接受裁判，因認被告涉犯刑法第284 條第1 項前段之過
    失傷害罪嫌。
二、按告訴乃論之罪，告訴人於第一審辯論終結前，得撤回其告
    訴；告訴經撤回者，法院應諭知不受理之判決，刑事訴訟法
    第238 條第1 項、第303 條第3 款分別定有明文。又犯刑法
    第284 條第1 項前段之過失傷害罪，依同法第287 條前段之
    規定，須告訴乃論。而告訴乃論之刑事事件於偵查中或第一
    審法院辯論終結前，調解成立，並於調解書上記載當事人同
    意撤回意旨，經法院核定者，視為於調解成立時撤回告訴或
    自訴，復為鄉鎮市調解條例第28條第2 項所明定。
三、經查：本件被告甲○○涉犯之過失傷害罪，依同法第287 條
    前段之規定，須告訴乃論。茲告訴人乙○○與被告已於95年
    8 月11日在高雄市三民區調解委員會調解成立，告訴人於該
    調解書中表示願向本院撤回對於被告過失傷害之告訴，上開
    調解書並經本院民事庭核定，有調解書1 份在卷可稽，故依
    上述法條規定，本件已於前開調解成立時（即95年8 月11日
    ）視為撤回告訴，依照首開說明，本件應逕行諭知不受理之
    判決。
四、原審漏未審酌及此，於95年8 月18日就被告被訴之過失傷害
    案件，為科刑之判決，尚有未洽；上訴意旨謂被告已與告訴
    人成立調解，請求諭知不受理判決，為有理由，自應由本院
    將原判決予以撤銷，並參酌刑事訴訟法第451 條之1 第4 項
    但書第3 款、第452 條規定之意旨，改適用通常程序審判，
    並自為第一審之判決，爰不經言詞辯論為之，逕為不受理判
    決之諭知（司法院81廳刑一字第13529 號刑事法律問題研究
    ）。
五、按檢察官聲請以簡易判決處刑之案件，經法院認為有第451
    條之1 第4 項但書之情形者，應適用通常訴訟程序審判之。
    刑事訴訟法第452 條定有明文。又按對於簡易判決之上訴，
    準用刑事訴訟法第3 編第1 章及第2 章之規定，管轄之第二
    審地方法院合議庭受理簡易判決上訴案件，應依通常程序審
    理。其認案件有刑事訴訟法第452 條之情形者，應撤銷原判
    決，逕依通常程序為第一審判決，法院辦理刑事訴訟簡易程
    序案件應行注意事項第14項亦定有明文。本件被告於原審判
    決前已與告訴人至高雄市三民區調解委員會調解成立，並經
    本院民事庭核定在案，原審原應為不受理之諭知，竟予以論
    罪科刑，而有刑事訴訟法第451 條之1 第4 項但書第3 款之
    之情形，依上開法律規定，應由本院合議庭依通常程序審理
    後，而為第一審判決，檢察官或被告如不服本判決，仍得於
    法定上訴期間內，向管轄之第二審法院提起上訴，附此敘明
    。
據上論斷，應依刑事訴訟法第455 條之1 第1 項、第3 項、第
452 條、第451 條之1 第4 項第3 款、第369 條第1 項前段、第
364 條、第303 條第3 款、第307 條，判決如主文。
中    華    民    國    95    年    12    月    4     日
                        交通法庭審判長法  官  黃三友
                                      法  官  林永村
                                      法  官  林芳華
以上正本證明與原本無異。
如不服本判決，應於判決送達後10日內，向本院提出上訴狀。
中    華    民    國    95    年    12    月    4     日
                                      書記官  黃靖媛


司法院資訊處製作；財團法人民間司法改革基金會備份。
